Images des répertoires du notaire Romain Fortier pour l'étude XXXI
Archives nationales de France
Images des répertoires du notaire Romain Fortier pour l'étude XXXI
5 janvier 1692 - 23 novembre 1728
MC/RE/XXXI/1 - MC/RE/XXXI/2
Etude XXXI; Fortier, Romain
2 registres
Archives nationales de France
Minutes et répertoires: la loi 2008-696 du 15 juillet 2008 relative aux archives a fixé à 75 ans à compter de la date de l'acte, ou à 25 ans à compter de la date du décès de l'intéressé si ce délai est plus bref, le délai de communication des minutes et répertoires des notaires; ce délai est porté à 100 ans à compter de la date de l'acte si le document se rapporte à un mineur (code du Patrimoine, articles L213-2, 4e d et 5e).
Autres documents de l'étude (dossiers de clients, comptabilité...): s'agissant d'archives privées, ces documents sont communicables selon les modalités fixées par le déposant ou le donateur.
Certains documents ne sont pas accessibles sous leur forme originale en raison de leur mauvais état de conservation.
Versement: 1940
Images des répertoires de l'étude XXXI
Archives de l'étude XXXI
répertoire d'officier public ministériel
- Répertoire chronologique pour la période du 5 janvier 1692 au 31 décembre 1711, 5 janvier 1692 - 31 décembre 1711; MC/RE/XXXI/1; Un registre de 338 feuillets de papier manuscrits, hauteur 35 x largeur 22.5 cm. Le registre est en mauvais état et dérelié. Les feuillets 1 à 7 sont détachés. Les feuillets 253 et 314 sont déchirés.
  Registre folioté en 2003 (foliotation non visible à l'écran)
  Le répertoire contient les informations suivantes sur deux colonnes encadrées: 1. le n° de l'acte dans le mois; 2. le titre des actes; 3. la date des actes et les noms des parties.
  répertoire
  - Liste chronologique des actes pour la période du 5 janvier au 26 décembre 1692, 5 janvier - 26 décembre 1692; 1 r°-11 v°; 11 feuillets
  - Liste chronologique des actes pour la période du 2 janvier au 28 décembre 1693, 2 janvier - 28 décembre 1693; 12 r°-23 v°; 12 feuillets
  - Liste chronologique des actes pour la période du 1 janvier au 31 décembre 1694, 1 janvier - 31 décembre 1694; 24 r°-37 v°; 14 feuillets
  - Liste chronologique des actes pour la période du 3 janvier au 31 décembre 1695, 3 janvier - 31 décembre 1695; 38 r°-51 r°; 14 feuillets
  - Liste chronologique des actes pour la période du 1 janvier au 31 décembre 1696, 1 janvier - 31 décembre 1696; 51 v°-63 v°; 13 feuillets
  - Liste chronologique des actes pour la période du 4 janvier au 28 décembre 1697, 4 janvier - 28 décembre 1697; 64 r°-77 v°; 14 feuillets
  - Liste chronologique des actes pour la période du 2 janvier au 30 décembre 1698, 2 janvier - 30 décembre 1698; 78 r°-94 v°; 17 feuillets
  - Liste chronologique des actes pour la période du 1 janvier au 31 décembre 1699, 1 janvier - 31 décembre 1699; 95 r°-115 r°; 21 feuillets
  - Liste chronologique des actes pour la période du 2 janvier au 31 décembre 1700, 2 janvier - 31 décembre 1700; 115 v°-129 r°; 15 feuillets
  - Liste chronologique des actes pour la période du 5 janvier au 29 décembre 1701, 5 janvier - 29 décembre 1701; 129 v°-142 r°; 14 feuillets
  - Liste chronologique des actes pour la période du 3 janvier au 30 décembre 1702, 3 janvier - 30 décembre 1702; 142 v°-156 r°; 15 feuillets
  - Liste chronologique des actes pour la période du 2 janvier au 30 décembre 1703, 2 janvier - 30 décembre 1703; 156 v°-167 v°; 12 feuillets
  - Liste chronologique des actes pour la période du 1 janvier au 31 décembre 1704, 1 janvier - 31 décembre 1704; 168 r°-179 v°; 12 feuillets
  - Liste chronologique des actes pour la période du 3 janvier au 27 décembre 1705, 3 janvier - 27 décembre 1705; 180 r°-199 v°; 20 feuillets
  - Liste chronologique des actes pour la période du 2 janvier au 31 décembre 1706, 2 janvier - 31 décembre 1706; 200 r°-222 r°; 23 feuillets
  - Liste chronologique des actes pour la période du 3 janvier au 31 décembre 1707, 3 janvier - 31 décembre 1707; 222 v°-246 r°; 25 feuillets
  - Liste chronologique des actes pour la période du 3 janvier au 31 décembre 1708, 3 janvier - 31 décembre 1708; 246 v°-266 r°; 21 feuillets
  - Liste chronologique des actes pour la période du 3 janvier au 31 décembre 1709, 3 janvier - 31 décembre 1709; 266 v°-286 r°; 21 feuillets
  - Liste chronologique des actes pour la période du 2 janvier au 30 décembre 1710, 2 janvier - 30 décembre 1710; 286 v°-312 r°; 27 feuillets
  - Liste chronologique des actes pour la période du 2 janvier au 31 décembre 1711, 2 janvier - 31 décembre 1711; 312 v°-338 v°; 27 feuillets
- Répertoire chronologique pour la période du 1 janvier 1712 au 23 novembre 1728, 1 janvier 1712 - 23 novembre 1728; MC/RE/XXXI/2; Un registre de 265 feuillets de papier manuscrits, hauteur 36.5 x largeur 24 cm. Le registre est en bon état. Il a été restauré.
  Le registre contient aussi le répertoire du notaire Alexandre Fortier pour la période du 25 au 30 novembre 1728.
  Le répertoire contient les informations suivantes sur quatre colonnes encadrées: 1. le n° de l'acte dans le mois; 2. la date des actes; 3. la nature des actes; 4. les noms des parties.
  - Liste chronologique des actes pour la période du 1 janvier au 31 décembre 1712, 1 janvier - 31 décembre 1712; 1 r°-12 v°; 12 feuillets
  - Liste chronologique des actes pour la période du 2 janvier au 30 décembre 1713, 2 janvier - 30 décembre 1713; 12 v°-25 v°; 14 feuillets
  - Liste chronologique des actes pour la période du 1 janvier au 31 décembre 1714, 1 janvier - 31 décembre 1714; 26 r°-48 r°; 23 feuillets
  - Liste chronologique des actes pour la période du 3 janvier au 31 décembre 1715, 3 janvier - 31 décembre 1715; 48 v°-63 r°; 16 feuillets
  - Liste chronologique des actes pour la période du 1 janvier au 30 décembre 1716, 1 janvier - 30 décembre 1716; 63 v°-78 r°; 16 feuillets
  - Liste chronologique des actes pour la période du 2 janvier au 31 décembre 1717, 2 janvier - 31 décembre 1717; 78 v°-100 v°; 23 feuillets
  - Liste chronologique des actes pour la période du 3 janvier au 31 décembre 1718, 3 janvier - 31 décembre 1718; 101 r°-120 r°; 20 feuillets
  - Liste chronologique des actes pour la période du 2 janvier au 31 décembre 1719, 2 janvier - 31 décembre 1719; 120 r°-151 r°; 32 feuillets
  - Liste chronologique des actes pour la période du 1 janvier au 31 décembre 1720, 1 janvier - 31 décembre 1720; 151 v°-182 v°; 32 feuillets
  - Liste chronologique des actes pour la période du 3 janvier au 31 décembre 1721, 3 janvier - 31 décembre 1721; 182 v°-193 v°; 12 feuillets
  - Liste chronologique des actes pour la période du 1 janvier au 31 décembre 1722, 1 janvier - 31 décembre 1722; 194 r°-205 v°; 12 feuillets
  - Liste chronologique des actes pour la période du 5 janvier au 30 décembre 1723, 5 janvier - 30 décembre 1723; 206 r°-214 v°; 9 feuillets
  - Liste chronologique des actes pour la période du 4 janvier au 31 décembre 1724, 4 janvier - 31 décembre 1724; 215 r°-225 r°; 11 feuillets
  - Liste chronologique des actes pour la période du 2 janvier au 30 décembre 1725, 2 janvier - 30 décembre 1725; 225 r°-237 v°; 13 feuillets
  - Liste chronologique des actes pour la période du 1 janvier au 31 décembre 1726, 1 janvier - 31 décembre 1726; 237 v°-248 r°; 12 feuillets
  - Liste chronologique des actes pour la période du 4 janvier au 31 décembre 1727, 4 janvier - 31 décembre 1727; 248 v°-257 r°; 10 feuillets
  - Liste chronologique des actes pour la période du 5 janvier au 23 novembre 1728, 5 janvier - 23 novembre 1728; 257 v°-265 v°; 9 feuillets